【裁判字號】    97,易,909
【裁判日期】    971202
【裁判案由】    違反毒品危害防制條例
【裁判全文】
臺灣屏東地方法院刑事判決              97年度易字第909號
公  訴  人  臺灣屏東地方法院檢察署檢察官
被      告  甲○○
上列被告因違反毒品危害防制條例案件，經檢察官提起公訴（97
年度毒偵字第1406號），被告於準備程序就被訴事實為有罪之陳
述，本院合議庭裁定由受命法官獨任逕行簡式審判程序，並予判
決如下：
    主  文
甲○○施用第二級毒品，累犯，處有期徒刑伍月，如易科罰金，
以新臺幣壹仟元折算壹日。扣案之吸食器壹支沒收銷毀之。
    事  實
一、甲○○前於民國93年間因施用毒品，經本院以93年度毒偵字
    第480 號裁定送觀察、勒戒後，認無繼續施用毒品傾向，於
    93年9 月24日釋放出所，並由屏東地方法院檢察署檢察官於
    同日以93年度毒偵字第848 號為不起訴處分確定。又於95年
    間因施用毒品案件，經本院以95年度簡字第231 號判決判處
    有期徒刑3 月確定，嗣於95年6 月30日以易科罰金執行完畢
    。詎其猶不思戒絕，復於觀察、勒戒執行完畢釋放後5 年內
    ，明知甲基安非他命業經公告列為毒品危害防制條例第2 條
    第2 項第2 款之第二級毒品，不得非法持有、施用，因未戒
    除施用毒品甲基安非他命之惡習，仍基於施用第二級毒品甲
    基安非他命之犯意，於97年8 月24日13時許，在屏東縣潮州
    鎮四春里公墓處，以將甲基安非他命置入玻璃管內，以火燒
    烤產生煙霧方式，施用甲基安非他命1 次，旋於同日13時15
    分許，因形跡可疑為警在屏東縣潮州鎮○○里○○路旁處攔
    檢，發現其口袋隆起並經其取出香菸2 包，而扣得放置於香
    菸盒內之吸食器1 支，且經徵其同意採集尿夜送請鑑驗，結
    果呈甲基安非他命陽性反應，始查知上情。
二、案經屏東縣政府警察局潮州分局報告屏東地方法院檢察署檢
    察官偵查起訴。
    理  由
一、本件被告甲○○所犯係死刑、無期徒刑或最輕本刑為3 年以
    上有期徒刑以外之罪，亦非屬臺灣高等法院管轄第一審之案
    件，其於準備程序中就被訴事實為有罪之陳述，經本院告知
    簡式審判程序之旨，並聽取當事人意見後，經本院合議庭依
    刑事訴訟法第273 條之1 第1 項規定裁定由受命法官獨任進
    行簡式審判程序。又簡式審判程序之證據調查，依刑事訴訟
    法第273 條之2 規定，不受同法第159 條第1 項審判外陳述
    排除之限制；再被告對於卷內各項證據亦不爭執證據能力，
    復無事證顯示有何違法取得或類此瑕疵之情，故卷內所列各
    項證據，自得作為證據，合先敘明。
二、上開事實，業據被告甲○○迭於警詢（參警卷第1 至7 頁）
    、偵查中（參偵卷第8 至9 頁）及本院審理時均坦承不諱，
    且被告於為警所採集之尿液檢體，經請送驗結果，亦呈甲基
    安非他命陽性反應無誤，此有屏東縣政府警察局潮州分局毒
    品案件涉嫌人尿液採證編號姓名對照表1 紙及臺灣檢驗科技
    股份有限公司濫用藥物尿液檢驗報告1 份及查獲現場照片4
    張（參警卷第21頁、偵卷第12頁、警卷第22至23頁）在卷可
    稽，復有扣案之玻璃球吸食器1 支，經以臺灣尖端先進生技
    醫藥股份有限公司製造之毒品簡易快速篩檢試劑初步檢驗結
    果，檢出第二級毒品甲基安非他命成分，有屏東縣政府警察
    局潮洲分局毒品類初步檢驗報告結果表1 紙在卷可考（參警
    卷第26頁）足認被告自白與客觀事實相符。本件被告前於93
    年間因施用毒品，經本院以93年度毒偵字第480 號裁定送觀
    察、勒戒後，認無繼續施用毒品傾向，於93 年9月24日釋放
    出所，並由屏東地方法院檢察署檢察官於同日以93年度毒偵
    字第84 8號為不起訴處分確定，此有臺灣高等法院被告前案
    紀錄表及臺灣屏東地方法院檢察署全國施用毒品案件紀錄表
    在卷可查，是被告確有於觀察勒戒執行完畢釋放後，5 年內
    復行施用毒品之罪行。綜此，本件事證已臻明確，被告施用
    毒品甲基安非他命之犯行，洵堪認定，應依法論科。
三、按甲基安非他命係屬毒品危害防制條例第2 條第2 項第2 款
    所指之第二級毒品，核被告甲○○所為係犯毒品危害防制條
    例第10條第2 項之施用第二級毒品罪。被告施用前持有第二
    級毒品之低度行為，應為其施用第二級毒品之高度行為所吸
    收，不另論罪。又被告前有如事實欄所示之科刑及執行情形
    ，有臺灣高等法院被告前案記錄表附卷足憑，其於刑之執行
    完畢後5 年內，再犯本件有期徒刑之罪，為累犯，應依法加
    重其刑。爰審酌被告前已因施用毒品犯行經觀察勒戒，竟仍
    故態復萌，復行施用毒品不輟，無視於毒品對於自身健康之
    戕害及國家對於杜絕毒品犯罪之禁令；惟衡酌施用毒品係屬
    自戕行為，被告犯罪手段尚屬平和，亦未因此而危害他人，
    所生損害尚非鉅大，暨施用毒品者均有相當程度之成癮性及
    心理依賴，其犯罪心態與一般刑事犯罪之本質並不相同，應
    側重適當之醫學治療及心理矯治為宜，且被告犯後坦承犯行
    ，態度良好等一切情狀，酌情量處如主文所示之刑並諭知易
    科罰金之標準，以資懲儆。扣案之玻璃球吸食器1 支既經檢
    出第二級毒品甲基安非他命成分，有前揭屏東縣政府警察局
    潮洲分局毒品類初步檢驗結果報告表1 紙存卷可佐，亦即殘
    留第二級毒品難以析離，不問屬於被告與否，應依毒品危害
    防制條例第18條第1 項前段諭知沒收銷燬。
據上論斷，應依刑事訴訟法第273 條之1 第1 項、第299 條第1
項前段，毒品危害防制條例第10條第2項、第18條第1項，刑法第
11 條、第47條第1項、第41條第1項前段，判決如主文。
本案經檢察官劉文賓到庭執行職務。
中    華    民    國    97    年    12    月    2    日
                  刑事第三庭    法  官  陳怡先
以上正本證明與原本無異。
如不服本判決應於收受判決後10日內向本院提出上訴書狀，並應
敘述具體理由；其未敘述上訴理由者，應於上訴期間屆滿後20日
內向本院補提理由書（均須按他造當事人之人數附繕本）「切勿
逕送上級法院」。
中    華    民    國    97    年    12    月    2     日
                                書記官  郭松菊
附錄本案論罪科刑法條
毒品危害防制條例第10條
施用第一級毒品者，處 6 月以上 5 年以下有期徒刑。
施用第二級毒品者，處 3 年以下有期徒刑。


司法院資訊處製作；財團法人民間司法改革基金會備份。
